臺灣臺南地方法院臺南簡易庭民事判決
                                   108年度南簡字第1406號
原      告  陳文亞

被      告  王振綱
            蔡秉洋
            許文誠
上列當事人間請求侵權行為損害賠償事件，本院於民國109年11
月12日言詞辯論終結，判決如下：
    主  文
被告王振綱應給付原告新臺幣參萬元，及自民國一百零八年五月
十七日起至清償日止，按週年利率百分之五計算之利息。
被告蔡秉洋、許文誠應連帶給付原告新臺幣玖萬零捌佰元，及被
告蔡秉洋自民國一百零八年五月二十七日起，被告許文誠自民國
一百零八年五月十五日起，均至清償日止，按週年利率百分之五
計算之利息。
原告其餘之訴駁回。
訴訟費用由被告王振綱負擔百分之六，被告蔡秉洋、許文誠連帶
負擔百分之十八，餘由原告負擔。
本判決原告勝訴部分得假執行。
    事實及理由
一、本件被告蔡秉洋、許文誠經合法通知，未於最後言詞辯論期
    日到場，核無民事訴訟法第386條各款所列情事，爰依原告
    之聲請，由其一造辯論而為判決。
二、本件原告主張：
　㈠被告王振綱於民國107年6月30日下午8時許，在臺南市○○區○○
    路0段000號「東東宴會廣場」2樓宴會廳內，因與原告發生
    爭執，竟基於傷害之故意，手持酒杯攻擊原告頭部，致原告
    受有右臉部挫傷併撕裂傷3公分之傷害（按：被告王振綱前
    揭傷害行為，下稱被告王振綱之傷害行為）。原告於受傷後
    ，隨即離開前述「東東宴會廣場」2樓宴會廳，嗣與同行之
    友人行經上開「東東宴會廣場」2樓電梯口及1樓大廳處時，
    又與被告蔡秉洋、許文誠發生口角衝突，詎被告蔡秉洋、許
    文誠竟與數名真實姓名年籍不詳之成年男子共同基於傷害之
    意思聯絡，徒手毆打陳文亞，致陳文亞受有頭部損傷及頸部
    、左上臂、雙小腿多處擦挫傷併鈍挫傷、胸部挫傷合併肺挫
    傷、右側第6、7肋骨骨折、右側輕微血胸等傷害（按：被告
    蔡秉洋、許文誠與前揭真實姓名年籍不詳之成年男子共同所
    為之前揭傷害行為，下稱蔡秉洋等人之傷害行為）。
　㈡本件原告因被告王振綱之傷害行為受傷，受有非財產上之損
    害15萬元；因被告蔡秉洋等人之傷害行為，受有下列損害：
    1.看護費用之損害：原告因被告蔡秉洋等人之傷害行為受傷
    ，自107年7月1日起至同年月14日止，由原告之配偶陳蔡金
    葉全日看護照顧，看護費用每日以2,300元計算，共計受有
    看護費用之損害3萬2,200元。2.薪資收入損失之損害：原告
    因被告蔡秉洋等人之傷害行為受傷，自107年7月1日起1個月
    不能工作；又因原告受傷前，於訴外人萬益機車材料行擔任
    業務經理，負責業務行銷、機車與零件之搬運、機車修理、
    送貨、收受帳款等事項，每月薪資6萬5,000元，是原告共計
    受有薪資收入損失之損害6萬5,000元；另如法院認為原告每
    月薪資並非6萬5,000元，原告則請求依基本工資計算薪資收
    入損失之損害。3.非財產上之損害：原告因被告蔡秉洋等人
    之傷害行為，受有非財產之損害，請求被告蔡秉洋、許文誠
    賠償非財產上之損害25萬元。為此，爰依民法第184條第1項
    前段規定，請求被告王振綱給付15萬元及法定遲延利息；及
    依民法第185條第1項規定，請求被告蔡秉洋、許文誠連帶給
    付34萬7,200元及法定遲延利息，而提起本訴等語。並聲明
    ：1.被告王振綱應給付原告15萬元，及自刑事附帶民事起訴
    狀繕本送達之翌日起至清償日止，按週年利率5%計算之利息
    。2.被告蔡秉洋、許文誠應連帶給付原告34萬7,200元，及
    各自刑事附帶民事起訴狀繕本送達之翌日起至清償日止，按
    週年利率5%計算之利息。　　
三、被告王振綱抗辯：伊有與原告發生衝突及以水潑灑原告，惟
    未毆打原告，不知原告所受傷勢係何人毆打所致等語。並聲
    明：原告之訴駁回。
四、被告蔡秉洋未於最後言詞辯論期日到場，惟據其以前到場所
    為之陳述略以：原告請求賠償之薪資收入損失及非財產上之
    損害，金額過高；另原告與伊等係互毆，伊亦有受傷等語。
    並聲明：原告之訴駁回。
五、被告許文誠未於最後言詞辯論期日到場，惟據其以前到場所
    為之陳述略以：不知原告有無僱請看護；再原告所提薪資證
    明書之記載不實；又原告請求賠償之非財產上損害，金額過
    高等語。並聲明：原告之訴駁回。
六、本件之爭點：
  ㈠原告請求被告王振綱給付15萬元及法定遲延利息，有無理由
    ？
  ㈡原告請求被告蔡秉洋、許文誠連帶給付34萬7,200元及法定遲
    延利息，有無理由？
七、得心證之理由：
　㈠原告請求被告王振綱給付15萬元及法定遲延利息，有無理由
    ？
　　1.被告王振綱應否負侵權行為損害賠償責任？
　    ⑴本件原告主張被告王振綱於前揭時日，以前揭方式予以
        傷害，致其受有右臉部挫傷併撕裂傷3公分之傷害之事
        實，核與目擊證人陳振雄於臺南地方法院檢察署（下稱
        臺南地檢署）107年度偵字第14936號偵查案件為檢察官
        訊問時，結證：伊見王振綱持1個杯子砸向陳文亞臉部
        ，陳文亞右臉即有流血等語（參見臺南地檢署107年度
        偵字第14936號偵查卷宗第141頁）；於本院108年度易
        字第332號刑事案件審理時，證述：伊有見到王振綱手
        持杯子毆打陳文亞，當時僅有原告、王振綱在打鬥，有
        人將原告、王振綱拉開等語（參見本院108年度易字第3
        32號刑事案件卷宗第207頁、第208頁）相符，已經本院
        依職權調取臺南地檢署107年度偵字第14936號偵查卷宗
        、本院108年度易字第332號刑事案件卷宗核閱無訛，並
        有訊問筆錄、審判筆錄影本各1份在卷足據（參見本院
        卷第401頁至第416頁）。足見原告主張之前揭事實，應
        堪信為真正。被告王振綱前開辯解，無非事後卸責之詞
        ，不足採信。
　　　⑵按因故意或過失，不法侵害他人權利者，負損害賠償責
        任；不法侵害他人之身體、健康、名譽、自由、信用、
        隱私、貞操，或不法侵害其他人格法益而情節重大者，
        被害人雖非財產上之損害，亦得請求賠償相當之金額，
        民法第184條第1項前段、第195條第1項分別定有明文。
        查，被告王振網於前揭時地，故意以前揭方式，傷害原
        告，乃因故意不法侵害原告之身體權，揆之前揭規定，
        對於原告因此所受非財產上之損害，自應負損害賠償責
        任。從而，原告本於民法第184條第1項前段規定，請求
        被告王振綱賠償其因此所受非財產上之損害，洵屬有據
        。
　　2.原告請求被告王振綱給付15萬元及法定遲延利息，有無理
      由？
      ⑴按法院對於非財產上損害賠償，應斟酌雙方之身分、地
        位、資力與加害之程度及其他各種情形核定相當之數額
        。其金額是否相當，自應依實際加害情形與被害人所受
        之痛苦及雙方之身分、地位、經濟狀況等關係決定之。
　　　⑵查，原告因被告王振綱之傷害行為，受有右臉部挫傷併
        撕裂傷3公分之傷害，其身體及精神受有相當之痛苦，
        乃屬必然。次查，原告為大學畢業，業據原告具狀陳述
        在卷（參見本院卷第224 頁）；被告為五年制專科學校
        畢業，有個人戶籍資料（完整姓名）查詢結果1份在卷
        可按（參見本院卷第53頁）；又原告、被告王振綱名下
        均無不動產，於106 、107 年度均無所得之紀錄，有兩
        造之稅務電子閘門財產所得調件明細表各1份附卷可佐
        （本院卷第69頁至第71頁、第75頁至第77頁）；另被告
        王振綱領有輕度身心障礙證明，亦有中華民國身心障礙
        證明影本1份附卷足據（參見本院卷第349頁）。本院審
        酌兩造之身分、地位、經濟能力、被告王振綱乃故意傷
        害原告、原告因被告王振綱前揭行為所受傷害之輕重等
        一切情狀，認原告請求被告王振綱賠償非財產損害賠償
        15萬元，尚屬過高，應核減為3萬元為適當。從而，原
        告請求被告王振綱賠償其所受非財產上之損害，於3萬
        元之範圍內，洵屬正當；逾此部分之請求，則非正當。
        　
　　　⑶復按，給付無確定期限者，債務人於債權人得請求給付
        時，經其催告而未為給付，自受催告時起，負遲延責任
        。其經債權人起訴而送達訴狀，或依督促程序送達支付
        命令，或為其他相類之行為者，與催告有同一之效力。
        遲延之債務，以支付金錢為標的者，債權人得請求依法
        定利率計算之遲延利息；應付利息之債務，其利率未經
        約定，亦無法律可據者，週年利率為5%，民法第229條
        第2項、第233條第1項前段及第203條分別定有明文。查
        ，本件被告王振綱應為之前揭損害賠償之給付，並無確
        定期限，且原告復未舉證證明於起訴前曾向被告王振綱
        請求，惟被告王振綱既經原告提起刑事附帶民事訴訟而
        於108年5月16日收受刑事附帶民事訴訟起訴狀繕本之送
        達，此有本院送達證書1份在卷足稽（參見附民卷第35
        頁），依民法第229條第2項之規定，自應自民事起訴狀
        繕本送達之翌日即108年5月17日，負遲延責任。從而，
        原告請求被告王振綱就上開應為之給付，給付自108年5
        月17日起至清償日止，按週年利率5%計算之利息，亦屬
        正當。
　㈡原告請求被告蔡秉洋、許文誠連帶給付34萬7,200元及法定遲
    延利息，有無理由？
    1.被告蔡秉洋、許文誠應否連帶負侵權行為損害賠償責任？
　    ⑴查，本件原告主張被告蔡秉洋、許文誠與前揭真實姓名
        年籍不詳之成年男子於前揭時地，共同以前揭方式予以
        毆打，致其受有頭部損傷及頸部、左上臂、雙小腿多處
        擦挫傷併鈍挫傷、胸部挫傷合併肺挫傷、右側第6、7肋
        骨骨折、右側輕微血胸等傷害之事實，為被告蔡秉洋、
        許文誠於言詞辯論時所不爭執，依民事訴訟法第280條
        第1項規定，視同自認，原告前揭部分之主張，應堪信
        為實在。至被告蔡秉洋雖抗辯：原告與伊等係互毆，伊
        亦有受傷等語。惟按，正當防衛必須對於現時不法之侵
        害，始足當之，侵害業已過去，或無從分別何方為不法
        侵害之互毆行為，均不得主張防衛權，而互毆係屬多數
        動作構成而互為攻擊之傷害行為，縱令一方先行出手，
        還擊之一方，在客觀上苟非單純對於現時不法之侵害為
        必要排除之反擊行為，因其本即有傷害之犯意存在，自
        無主張正當防衛之餘地。且按，因故意侵權行為而負擔
        之債，其債務人不得主張抵銷。民法第339條亦有明文
        。縱令被告蔡秉洋、許文誠與前揭真實姓名年籍不詳之
        成年男子與原告於前揭時、地，確係互毆，揆之前揭說
        明，亦無主張正當防衛之餘地。其次，被告蔡秉洋於訴
        訟中並未為抵銷之抗辯；況且，被告蔡秉洋所負前揭損
        害賠償債務，乃因故意侵權行為而負擔之債，依民法第
        339條規定，被告蔡秉洋亦不得以之為抵銷之抗辯。是
        以，被告蔡秉洋前揭辯解，自不足據為免除其所負侵權
        行為損害賠償責任之正當理由。
　　　⑵按數人共同不法侵害他人之權利者，連帶負損害賠償責
        任。不法侵害他人之身體或健康者，對於被害人因此喪
        失或減少勞動能力或增加生活上需要時，應負損害賠償
        責任；不法侵害他人之身體、健康、名譽、自由、信用
        、隱私、貞操，或不法侵害其他人格法益而情節重大者
        ，被害人雖非財產上之損害，亦得請求賠償相當之金額
        ，民法第185條第1項前段、第193條第1項、第195條第1
        項分別定有明文。查，被告蔡秉洋、許文誠與前揭真實
        姓名年籍不詳之成年男子於前揭時地，共同故意以前揭
        方式傷害原告，乃共同因故意不法侵害原告之身體權，
        揆之前揭規定，被告蔡秉洋、許文誠與前揭真實姓名年
        籍不詳之成年男子，對於原告因此所受財產上損害及非
        財產上之損害，自應連帶負損害賠償責任。從而，原告
        本於民法第185條第1項規定，請求被告蔡秉洋、許文誠
        連帶賠償其因此所受財產之損害及非財產上之損害，均
        屬有據。
　　2.茲就原告請求被告蔡秉洋、許文誠連帶賠償之項目及金額
      ，應否准許，析述如下：
      ⑴看護費用之損害：
　　　　①查，奇美醫療財團法人奇美醫院（下稱奇美醫院）醫
          師依原告於急診所受傷害，建議由專人從旁看護2週
          ，此有奇美醫院法院專用病情摘要1份在卷可按（參
          見本院卷第119頁）；嗣臺南市立安南醫院（下稱安
          南醫院）醫師於原告在107年7月9日就診後，亦認為
          因原告嚴重胸痛、氣喘，需要他人協助完成生活之活
          動，以免造成二次傷害，此觀諸安南醫院109年4月8
          日安院醫事字第1090001694號、109年6月29日安院醫
          事字第1090003202號函文所附說明各1份及安南醫院
          診斷證明書影本之記載自明（參見本院卷第189頁、
          第241頁、附民卷第23頁），堪認原告主張因被告蔡
          秉洋等人之傷害行為受傷，自107年7月1日至同年月1
          4日，需要看護照顧，尚堪信為真正。
　　　　②原告雖未舉證證明確有支出看護費用，惟原告縱令係
          由配偶陳蔡金葉看護，而未實際支付看護費用，因配
          偶代為照顧被害人之起居，固係出於感情，但配偶看
           護所付出之勞力，並非不能評價為金錢，只因兩者
          身 分密切而免除支付義務，此種配偶基於身分關係
          之恩 惠，自不能加惠於加害人，仍應認被害人受有
          相當看 護費用之損害，得向加害人請求賠償。　　
          　　　
　　　　③原告雖主張看護費用每日以2,300元計算，惟本院審酌
          原告住於臺南市，有個人戶籍資料（完整姓名）查詢
          結果1份在卷可按（參見本院卷第47頁）；而臺南市
          住院病患家事服務業職業工會所屬會員照顧病患日班
          、夜間12小時之看護費用均為1,200元，全日班24小
          時之看護費用為2,200元，住院時與在家看護費用相
          同，有臺南市住院病患家事服務業職業工會109年3月
          31日南市住工總字第109034號函文影本1份在卷足據
          （參見本院卷第395頁），認為原告主張每日看護費
          用以2,300元計算，尚嫌過高，每日看護費用應以2,2
          00元為合理。
　　　　④從而，原告請求被告蔡秉洋、許文誠連帶賠償其自107
          年7月1日起至同年月14日之看護費用，共計30,800元
          （計算式：14×2,200 ＝30,800），應屬正當；逾此部
          分之請求，則非正當。
　　　⑵薪資收入損失之損害：
        ①奇美醫院醫師認為因原告肋骨骨折，建議約1個月靜養
          ，暫停體力勞動，如為非體力勞動，則約2至4週靜養
          ，視原告疼痛、活動狀況而定，有奇美醫院法院專用
          病情摘要1份在卷可按（參見本院卷第119頁），足見
          原告主張因被告蔡秉洋等人之傷害行為受傷，自107
          年7月1日起1個月不能工作之事實，尚堪信為真正。
　　　　②原告雖主張其於受傷前，於萬益機車材料行擔任業務
          經理，負責業務行銷、機車與零件之搬運、機車修理
          、送貨、收受帳款等事項，每月薪資6萬5,000元，並
          提出名片影本及由萬益機車材料行出具之在職證明書
          1份為證（參見本院卷第301頁、附民卷第33頁）。惟
          查，原告提出之名片影本1份，至多僅能證明原告持
          有該型式名片之事實，至於原告於受傷前，是否確實
          受僱於萬益機車材料行，並擔任業務經理一職，負責
          業務行銷、機車與零件之搬運、機車修理、送貨、收
          受帳款等事項，每月薪資6萬5,000元，尚無從據以論
          斷。其次，萬益機車材料行出具之在職證明書雖記載
          ：「茲陳文亞先生……任職於本材料行擔任業務經理一
          職，每月薪資65,000元，特此證明」等語；然查，萬
          益機車行乃由陳禹融獨資設立之商號，有商業登記基
          本資料1份在卷可按（參見本院卷第397頁）；而陳禹
          融乃原告之子，業據原告於本院言詞辯論時陳述在卷
          （參見本院卷第223頁），與原告乃骨肉至親，是陳
          禹融以萬益機車材料行名義出具之在職證明書所載之
          內容是否確與事實相符，即非無疑。參以原告於106
          、107年間，均無自萬益機車行領得薪資所得之紀錄
          ，亦無萬益機車行為其投保勞工保險之紀錄，有稅務
          電子閘門財產所得調件明細表及被保險人投保資料各
          1份在卷可按（參見本院卷第69頁至第71頁、第55頁
          至第57頁），益徵萬益機車材料行所出具在職證明書
          之內容是否確與事實相符，實待商榷，尚難遽予採信
          。另本院前向萬益機車材料行函詢陳文亞何時起受僱
          於該商號？工作內容為何？是否需要搬運重物？等事
          項後，萬益機車材料行向本院提出之民事陳報狀雖記
          載「陳文亞約於94、95年間受雇於本商行，擔任業務
          經理一職，負責本商行之業務行銷與機車、機油、機
          車零件之搬運，以及機車修理、送貨、收受帳款與相
          關工作等，需要搬運重物」等語，有民事陳報狀1份
          在卷可按（參見本院卷第115頁）。惟查，該民事陳
          報狀記載「陳文亞約於94、95年間受雇於本商行」等
          語，依其文義，尚不足以證明原告於受傷前，仍然受
          僱於萬益機車材料行。退而言之，縱認該民事陳報狀
          之真意，乃在說明原告自94、95年間起，受僱於萬益
          機車材料行；因萬益機車材料行乃由陳禹融獨資設立
          之商號；而陳禹融乃原告之子；且原告於106、107年
          間，均無自萬益機車行領得薪資所得之紀錄，亦無萬
          益機車行為其投保勞工保險之紀錄，已如前述，是萬
          益機車材料行出具之民事陳報狀記載之內容，應與萬
          益機車材料行出具之在職證明書記載之內容相同，尚
          難遽予採信。此外，原告復未能舉出其他證據證明其
          於受傷前，確有工作，自難認原告於受傷前，確有工
          作，如未受前揭傷害，應有工作而有薪資收入，因受
          前揭傷害不能工作而受有薪資收入損失之損害。
　　　　③至原告雖主張：有無申報所得稅，與有無薪資所得，
          應屬二事，不得以原告未向國稅局申報薪資所得，即
          認原告每月薪資並非6萬5,000元，如法院認為原告每
          月薪資並非6萬5,000元，原告則請求依基本工資計算
          薪資收入損失之損害等語。惟查，勞工有無工作，雖
          非以提出各類所得扣繳暨免扣繳憑單、投保勞工保險
          或繳納綜合所得稅，為唯一之證明方法，亦不能僅以
          原告未提出各類所得扣繳暨免扣繳憑單、未投保勞工
          保險或無申報綜合所得稅之紀錄，即認原告應無工作
          而無薪資收入之事實，惟原告主張於受傷前，確有工
          作而有薪資收入者，仍應舉證以實其說，尚不得僅因
          原告主張受傷前，確有工作而有薪資收入，並提出不
          足採憑之證據，即認原告之主張確與事實相符，應予
          採信。　　　　
　　　　④從而，原告雖受頭部損傷及頸部、左上臂、雙小腿多
          處擦挫傷併鈍挫傷、胸部挫傷合併肺挫傷、右側第6
          、7肋骨骨折、右側輕微血胸之傷害，自107年7月1日
          起1個月不能工作，惟因原告未能舉證證明其於受傷
          前，確有工作而有薪資收入，因受前揭傷害不能工作
          而受有薪資收入損失之損害，是原告請求被告蔡秉洋
          、許文誠連帶賠償其自107年7月1日起1個月，不能工
          作之薪資收入損失之損害6萬5,000元或以基本工資計
          算之薪資收入損失，自屬無據。
　　 ⑶非財產上之損害：原告因被告蔡秉洋、許文誠前揭行為，
       受有頭部損傷及頸部、左上臂、雙小腿多處擦挫傷併鈍
       挫傷、胸部挫傷合併肺挫傷、右側第6、7肋骨骨折、右
       側輕微血胸之傷害，於107年6月30日前往奇美醫院急診
       ；嗣並先後前往奇美醫院、安南醫院就診，此觀諸卷附
       奇美醫院診斷證明書影本3份、安南醫院診斷證明書本2
       份之記載自明（參見附民卷第15頁至第23頁），其身體
       及精神受有相當之痛苦，乃屬必然。次查，原告為大學
       畢業，已如前述，被告蔡秉洋為大學肄業、被告許文誠
       為國民中學畢業，有個人戶籍資料（完整姓名）查詢結
       果2份在卷可按（參見本院卷第49頁、第51頁）；又原告
       、被告蔡秉洋、許文誠名下均無不動產；原告、被告許
       文誠於106 、107 年度均無所得之紀錄；被告蔡秉洋於1
       06、107年度分別僅有所得30,629元、22,000元之紀錄，
       此有兩造之稅務電子閘門財產所得調件明細表各1份附卷
       可佐（本院卷第69頁至第71頁、第81頁至第83頁、第87
       頁至第87頁）。本院審酌兩造之身分、地位、經濟能力
       、被告蔡秉洋、許文誠乃故意傷害原告、原告因被告蔡
       秉洋、許文誠前揭共同傷害行為所受傷害之輕重等一切
       情狀，認原告請求被告賠償非財產損害賠償25萬元，尚
       嫌過高，應核減為6萬元為適當。從而，原告請求被告蔡
       秉洋、許文誠連帶賠償其所受非財產上之損害，於6萬元
       之範圍內，洵屬正當；逾此部分之請求，則非正當。
　 　⑷從而，原告請求被告蔡秉洋、許文誠連帶賠償之金額，於
       9萬0,800元（計算式：30,800＋0 ＋60,000 ＝90,800）之
       範圍內，洵屬有據；逾此部分之主張，則屬無據。
 　　⑸查，本件被告蔡秉洋、許文誠應為之前揭損害賠償之給付
       ，並無確定期限，且原告復未舉證證明於起訴前曾向被
       告蔡秉洋、許文誠請求，惟被告蔡秉洋、許文誠既經原
       告提起刑事附帶民事訴訟而分別於108年5月26日、108年
       5月14日收受刑事附帶民事訴訟起訴狀繕本之送達，此有
       本院送達證書2份在卷足稽（參見附民卷第41頁、第43頁
       ），依民法第229條第2項之規定，自應分別自民事起訴
       狀繕本送達之翌日即108年5月27日、108年5月15日，負
       遲延責任。從而，原告請求被告蔡秉洋、許文誠就上開
       應為之給付，分別給付自108年5月27日、108年5月15日
       起至清償日止，按週年利率5%計算之利息，亦屬正當。
八、綜上所陳，原告主張依民法第184條第1項前段規定，請求被
    告王振綱給付3萬元，及108年5月17日起至清償日止，按週
    年利率5%計算之利息，暨依民法第185條第1項規定，請求被
    告蔡秉洋、許文誠連帶給付9萬0,800元，及被告蔡秉洋自10
    8年5月27日起，被告許文誠自108年5月15日起，均至清償日
    止，按週年利率5%計算之利息，為有理由，應予准許。逾上
    開部分之請求，均無理由，應予駁回。
九、本件原告勝訴部分，乃法院就民事訴訟法第427條第1項規定
    之訴訟適用簡易程序所為被告敗訴之判決，依民事訴訟法第
    389條第1項第3款之規定，應依職權宣告假執行。
十、本件事證已臻明確，兩造其餘攻擊防禦方法，經審酌與本院
    前揭判斷不生影響，均毋庸再予審酌，附此敘明。
十一、據上論述，本件原告之訴一部為有理由，一部為無理由，
      依民事訴訟法第436條第2項、第79條、第85條第2項、第3
      89 條第1項第3款，判決如主文。
中　　華　　民　　國　　109 　年　　12　　月　　10　　日
                  臺灣臺南地方法院臺南簡易庭
                          法  官  伍逸康
以上正本係照原本作成。　　　　　　　　　　　　　
如不服本判決，應於送達後20日內，向本院提出上訴狀並表明上
訴理由，如於本判決宣示後送達前提起上訴者，應於判決送達後
20日內補提上訴理由書（須附繕本）。
中　　華　　民　　國　　109 　年　　12　　月　　10　　日
　　　　　　　　　　　　　書記官  康紀媛